【裁判字號】    97,聲,1501
【裁判日期】    971211
【裁判案由】    返還提存物
【裁判全文】
臺灣臺南地方法院民事裁定              97年度聲字第1501號
聲  請  人  京城商業銀行股份有限公司
法定代理人  乙○○
相  對  人  甲○○
上列當事人間聲請返還提存物事件，本院裁定如下：
    主    文
本院九十七年度存字第一九六一號提存事件聲請人所提存面額為
新臺幣陸拾萬元之九十二年度甲類第四期中央政府建設公債（登
錄債券，債券代號：Ａ九二一○四號），准予返還。
聲請程序費用由相對人負擔。
    理    由
一、聲請意旨略以：聲請人前遵鈞院九十七年度裁全字第二五九
    三號假處分民事裁定，以面額合計新臺幣（下同）六十萬元
    之九十二年度甲類第四期中央政府建設公債（登錄債券，債
    券代號：Ａ九二一○四號）為擔保，並以鈞院九十七年度存
    字第一九六一號提存事件提存後，聲請鈞院以九十七年度執
    全字第一七二三號對相對人所有臺南縣新營市○○段一四二
    地號土地及同段一三八建號、門牌號碼為臺南縣新營市○○
    街二二號建物為假處分。現因聲請人聲請撤銷假處分執行及
    假處分裁定，並聲請鈞院以九十七年度聲字第一三二○號裁
    定限期相對人於收受裁定送達後二十日內，就其因假處分強
    制執行所受損害，向聲請人行使權利而未行使。爰依民事訴
    訟法第一百零四條第一項第三款之規定，聲請裁定返還前揭
    提存物等語。
二、按訴訟終結後，供擔保人證明已定二十日以上之期間，催告
    受擔保利益人行使權利而未行使，或法院依供擔保人之聲請
    ，通知受擔保利益人於一定期間內行使權利並向法院為行使
    權利之證明而未證明者，法院應依供擔保人之聲請，以裁定
    命返還其提存物；此規定於其他依法令供訴訟上之擔保者，
    準用之，民事訴訟法第一百零四條第一項第三款及第一百零
    六條前段定有明文。
三、查聲請人主張之上開事實，業據其提出前揭案號之提存書、
    限期行使權利裁定及確定證明書、本院塗銷查封登記函文、
    本院九十七年度裁全聲字第一九四號撤銷假處分裁定及確定
    證明書（均影本）等件為證，復經本院調閱上開假處分執行
    、擔保提存、撤銷假處分及限期行使權利事件等卷宗審核屬
    實。而相對人於民國九十七年十月二十九日收受上開限期行
    使權利裁定正本後，迄未就因本件假處分強制執行所受損害
    向本院對聲請人行使權利，亦有送達證書及本院民事紀錄科
    查詢表附卷可稽。從而，本件聲請返還提存物，核與前揭規
    定相符，自應准許。
四、依民事訴訟法第九十五條、第七十八條，裁定如主文。
中    華    民    國    97    年    12    月    11    日
                  民事第二庭    法  官  陳賢德
以上正本證明與原本無異。
如對本裁定抗告須於裁定送達後十日內向本院提出抗告狀，並應
繳納抗告裁判費新臺幣一千元整。
中    華    民    國    97    年    12    月    11    日
                                書記官  余吉祥


司法院資訊處製作；財團法人民間司法改革基金會備份。
